臺灣臺北地方法院民事判決　　　　　　　96年度訴字第2676號
原　　　告　國泰世華商業銀行股份有限公司
法定代理人　甲○○
訴訟代理人　乙○○
　　　　　　丁○○
被　　　告　丙○○原名彭秀英.
上列當事人間返還信用卡消費貸款事件，本院於民國96年4月26
日言詞辯論終結，判決如下：
    主  文
被告應給付原告新台幣伍拾伍萬肆仟零伍拾玖元，及其中新台幣
伍拾貳萬零陸佰貳拾玖元部分自民國九十五年十月二十日起至清
償日止，按年息百分之十九‧七計算之利息。
訴訟費用由被告負擔。
    事實及理由
一、按當事人得以合意定第一審管轄法院。但以關於由一定法律
    關係而生之訴訟為限。前項合意，應以文書證之，民事訴訟
    法第24條定有明文。查兩造於約定條款第26條、簡易通信貸
    款申請書第13條合意以台灣台北地方法院為第一審管轄法院
    ，是本院自有本件第一審管轄權，合先敘明。
二、原告起訴主張：按通銀行於民國（下同）91年6月3日更名為
    國泰商業銀行股份有限公司，嗣國泰商業銀行股份有限公司
    與世華聯合商業銀行股份有限公司於92年6月26日合併，以
    世華聯合商業銀行股份有限公司為存續銀行，並於92年10月
    27日更名為國泰世華商業銀行股份有限公司。查被告於90年
    9月12日與原告成立信用卡使用契約，請領Master信用卡（
    卡號：0000000000000000）、VISA信用卡（卡號：00000000
    00000000），依約被告即得於特約商店記帳消費，且依信用
    卡約定條款第14條、第15條約定，被告應於次月繳款截止日
    前向原告清償，或以循環信用方式繳付最低應繳款項，逾期
    清償者，依信用卡約定條款第15條、第21條、第22條之約定
    ，除喪失期限利益外，並按年息19.7%計算之利息。被告並
    於92年5月16日與原告成立簡易通信貸款契約（卡號：00000
    00000000000），向原告借款新台幣（下同）150,000元，且
    復於94年4月28日與原告成立簡易通信貸款契約（卡號：000
    0000000000000），向原告借款210,000元。前揭簡易通信貸
    款均約定分按60期，利息按年息18.5%計算，依年金法按月
    清償本息，且併入信用卡帳單中一同計算，並於約定條款第
    1條約定，如未依約繳款或未繳足月付金時，原告得將未繳
    之本金或經原告主張視為到期之本金部分，按信用卡利率（
    19.7%）計算利息，並依約定條款第4條、第5條約定，如遲
    延繳款經原告暫停其信用卡權利時，被告即喪失期限利益，
    債務視為全部到期。被告復於92年2月20日以代償卡（卡號
    ：0000000000000000）代付其於建華商業銀行、萬泰商業銀
    行城東分行、台新國際商業銀行信用卡中心之信用卡欠款，
    代償之利息及費用，係代償後前24個月內按代償餘額1.1%計
    收手續費，期滿更以年息19.7%計收利息。詎被告自95年10
    月19日起即未依約清償，尚欠原告(1)信用卡消費記帳款100,
    508元（本金：93,856元、利息：5,902元、手續費：750元
    ）；(2)簡易通信貸款2筆：115,921元（本金：108,759元、
    利息：7,162元）、189,813元（本金：179,278元、利息：
    10,535元）；(3)代償金147,817元（本金：138,736元、利息
    ：9,081元），前揭共計554,059元（本金：520,629元、利
    息：32,680元、手續費：750元），迭經催討迄未清償。為
    此，爰依信用卡契約、代償卡契約、簡易通信貸款契約提起
    本件訴訟。並聲明如主文所示。
三、被告未據提出書狀，然於言詞辯論期日到場陳稱：就原告之
    請求無意見，目前無工作而無力繳納。曾參加債協商，亦因
    金額過高而無力繳納等語。
四、經查，本件原告主張之事實，已據其提出財政部函、信用卡
    申請書及約定條款、代償卡申請書暨約定條款、簡易通信貸
    款申請書及約定條款、帳單、債權明細查報表、客戶歸戶資
    料明細查詢（均影本）為證，核屬相符，且為被告所不爭執
    ，堪信為真實。
五、從而，原告依兩造之約定請求被告給付如主文所示之金額，
    為有理由，應予准許。
六、結論：本件原告之訴為有理由，依民事訴訟法第385條第1項
    前段、第78條，判決如主文。
中　　華　　民　　國　　96　　年　　4 　　月　　30　　日
                  民事第三庭    法　官　林振芳
以上正本係照原本作成
如對本判決上訴，須於判決送達後20日內向本院提出上訴狀
中　　華　　民　　國　　96　　年　　4 　　月　　30　　日
                    　　　　　　書記官　李淑芬
